【裁判字號】    99,監,78
【裁判日期】    990415
【裁判案由】    指定會同開具財產清冊之人
【裁判全文】
臺灣板橋地方法院民事裁定                99年度監字第78號
聲  請  人  丙○○
相  對  人  乙○○
關  係  人  甲○○
上列當事人間聲請指定受監護宣告人之會同開具遺產清冊之人事
件，本院裁定如下：
    主  文
指定甲○○（男，民國○○○年○○月○日生，身分證統一編號
：Ｚ000000000號）為會同開具財產清冊之人。
聲請費用由聲請人負擔。
    理  由
一、按法院為監護之宣告時，應依職權就配偶、四親等內之親屬
    、最近一年有同居事實之其他親屬、主管機關、社會福利機
    構或其他適當之人選定一人或數人為監護人，並同時指定會
    同開具財產清冊之人，修正後之民法第1111條第1 項定有明
    文。
二、聲請意旨略以：聲請人為相對人即受監護宣告人乙○○之胞
    兄，相對人因腦出血中風術後，無能力處理自己之事務，業
    經鈞院以98年度禁字106 號裁定宣告禁治產，並以98年度監
    字第241 號選定聲請人為相對人之監護人，茲因相對人未經
    法院指定會同開具財產清冊之人，聲請人無法處分相對人之
    不動產以為相對人之安養、照顧，爰聲請准予指定相對人之
    長子甲○○為會同開具財產清冊之人等語。
三、按民法總則中華民國97年5 月2 日修正之條文施行前，已為
    禁治產宣告者，視為已為監護宣告；繫屬於法院之禁治產事
    件，其聲請禁治產宣告者，視為聲請監護宣告；聲請撤銷禁
    治產宣告者，視為聲請撤銷監護宣告；並均於修正施行後，
    適用修正後之規定，民法總則施行法第4 條定有明文。上開
    按民法總則中華民國97年5 月2 日修正之條文，於98年11月
    23日施行，故相對人乙○○應視為已受監護宣告，合先敘明
    。
四、經查，聲請人主張其為相對人即受監護宣告人乙○○之配偶
    ，相對人前經本院以98年度禁字106 號裁定宣告禁治產，並
    以98年度監字第241 號選定聲請人為相對人之監護人，惟相
    對人未經法院指定會同開具財產清冊之人，現為處分相對人
    之不動產，業經相對人之親屬召開會議同意推由相對人之伯
    父甲○○為會同開具財產清冊之人等情，業據聲請人提出並
    提出親屬系統表暨同意書、戶籍謄本等件為證，並有本院98
    年度禁字第106 號民事裁定及98年度監字第241 號民事裁定
    電腦列印本附卷可憑，自堪信為真實。本院參酌甲○○為相
    對人之伯父，對相對人之財產應有瞭解，並有意願擔任會同
    開具財產清冊之人，揆諸上開規定意旨，聲請人聲請指定甲
    ○○為會同開具財產清冊之人，核無不合，應予准許，爰裁
    定如主文所示，以利監督。
五、依非訟事件法第21條第1 項前段，裁定如主文。
中    華    民    國    99    年    4     月    15    日
                  家事法庭  法  官  葉靜芳
以上正本係照原本作成
如對本裁定抗告須於裁定送達後10日內向本院提出抗告狀
中    華    民    國    99    年    4     月    15    日
                            書記官  劉春美

司法院資訊處製作；財團法人民間司法改革基金會備份。
